【裁判字號】    99,簡上,53
【裁判日期】    990415
【裁判案由】    賭博
【裁判全文】
臺灣板橋地方法院刑事判決              99年度簡上字第53號
上  訴  人
即  被  告  甲○○
上列上訴人即被告因賭博案件，不服本院98年度簡字第9681號中
華民國98年12月11日第一審判決（聲請簡易判決處刑案號：98年
度偵字第25165 號），提起上訴，本院管轄之第二審合議庭判決
如下：
    主  文
上訴駁回。
    事實及理由
一、本案經本院審理後，認原審以上訴人即被告甲○○犯刑法第
    266 條第1 項前段之賭博罪及同法第268 條之意圖營利供給
    賭博場所及聚眾賭博罪，3 罪間屬想像競合犯，從一重論以
    意圖營利聚眾賭博罪，判處有期徒刑3 月，如易科罰金，以
    新臺幣（下同）1,000 元折算1 日，其認事用法及量刑均無
    不當（惟其中事實及理由欄第三段第4 行「7,260 元」顯係
    「7,060 元」之誤載，應予更正），應予維持，並引用第一
    審刑事簡易判決書記載之事實、證據及理由（如附件）。
二、被告上訴意旨雖略以：伊只是在賣報紙，並非六合彩組頭，
    乙○○於案發當日拿粉紅色簽單給伊是問伊「今天簽什麼大
    樂透比較好」，伊說「不知道」，正當伊與乙○○一人拿著
    粉紅色簽單的一邊時，丙○○警員就進來，乙○○見狀就放
    開簽單，伊一時緊張，就把簽單撕掉後丟在地上，伊並未收
    受乙○○所交付之200 元，至於現場查獲的7,260 元則係伊
    女兒託伊賣化妝品的錢，而非接受他人簽注的錢。又白色簽
    單則是別人給伊，伊隨手放在皮包內，伊不認識字，也不知
    道有何用，而帳冊則係記載他人賒帳記錄，並非簽賭記錄。
    此外，本案並未扣得一般六合彩簽注站常見之傳真機，無法
    證明伊係六合彩組頭云云，然查：
    (一)查員警於98年9 月10日17時許，在被告所經營址設臺北縣
      樹林市○○路、太順街口之「阿可檳榔攤」內地上，查獲
      乙○○於員警抵達前甫交予被告、被告見員警進入即予撕
      毀之2 張粉紅色簽單，及在被告皮包內搜得白色簽單3 張
      、帳冊1 本及現金（至於皮包內所查獲之現金是7,260 元
      抑或7,060 元，被告仍有爭執，詳待後述）乙節，為被告
      所不否認（見本院卷第22頁反面之不爭執事項），核與證
      人乙○○於警詢、檢察事務官詢問、偵訊及本院審理時所
      言，及證人丙○○於偵訊及本院審理時所述相符，並有前
      揭粉紅色簽單2 張、白色簽單3 張、帳冊1 本及現金7,26
      0 元扣案為憑，堪信真實。
    (二)前揭扣案7,260 元中之200 元現金部分，乃乙○○於98年
      9 月10日17時許，在被告所經營「阿可檳榔攤」內連同扣
      案粉紅色簽單2 張交予被告之事實，業據證人丙○○於偵
      訊及本院審理時具結證稱：「當時有民眾檢舉被告那家檳
      榔攤有在收六合彩的牌，隔了幾天，我就於98年9 月10日
      跟同事李羽倫到現場去埋伏，埋伏約30分鐘，就看到乙○
      ○就向被告簽牌，乙○○有拿一張單子及現金200 元交給
      被告，被告也有收下。然後我們就過去表明身分說我們是
      警察，被告就很緊張的把簽單給撕掉，我就把簽單撿起來
      ，我就告知被告有六合彩簽賭的行為，200 元是被告自己
      從口袋拿出來」、「我當時在製作扣押物品目錄表時，並
      沒有把剛才的200 元跟小皮包的錢分開來，所以在小皮包
      內查到的錢應該是扣除200 元後的7,060 元」等語（本院
      卷第33頁反面、第34頁）明確，並有前揭粉紅色簽單及現
      金200 元扣案為憑，參以證人丙○○雖為本案查獲員警，
      但與被告或乙○○素不相識，亦無其他嫌怨或糾紛，應無
      刻意捏造查獲經過之事實而誣陷被告於罪之動機，且既已
      具結，亦應無甘冒偽證嚴厲罪責風險而虛構不利於被告之
      事實之理，所言當具相當之可信性。
    (三)被告辯稱：伊當日沒有收受乙○○所交付之200 元，現場
      查獲的7,260 元是伊女兒託伊賣化妝品的錢云云，雖與證
      人乙○○於本院審理時具結證稱：伊沒有拿200 元給被告
      等語（本院卷第36頁）相符，然查前揭查扣之粉紅色簽單
      2 張均記載「9/10」「港」「04×02車」等字，參諸一般
      六合彩簽賭術語，顯係指9 月10日簽港彩、04、02互碰之
      意，此核與證人乙○○於警詢時自稱：我是要簽單向被告
      簽牌，『我也有拿錢給被告』，我是要跟被告簽賭香港六
      合彩04號2 碰（2 支的意思），共計160 元，每碰80元等
      語（偵卷第7 頁背面）恰屬相符。又載有前述內容之簽單
      既有2 張，且證人乙○○於偵訊時係證稱：兩張都是我寫
      的，一張要給被告，另一張給我自己等語（偵字卷第37頁
      ），嗣於本院審理時亦證稱：伊當時寫兩張內容一樣的簽
      單給被告，目的就是問如果可以，就要跟被告簽等語（本
      院卷第35頁反面），可知乙○○於前揭時間持該2 粉紅色
      簽單至「阿可檳榔攤」找被告之目的，確係欲向被告下注
      該等號碼後各執1 聯以為憑證。倘若乙○○僅係單純詢問
      被告「今天簽什麼大樂透比較好」，抑或向被告表明簽注
      之意後旋遭被告以沒有在接受六合彩簽注為由拒絕，按理
      應該不會事先寫好簽注上開號碼之簽單，也不會提及每碰
      80元，2 支共160 元等六合彩專用術語及價格，然證人乙
      ○○卻於警詢時直接答出其簽注內容與價格，顯見其於員
      警抵達現場前，除交付扣案之粉紅色簽單予被告外，並已
      完成向被告簽注及交付現金200 元之動作，此核與證人丙
      ○○前段所證，恰亦相符。其後，證人乙○○於檢察事務
      官詢問時雖改稱：當時不是找被告簽注，只是和被告研究
      、聊天云云，嗣於檢察官偵訊時及本院審理時復翻稱：我
      是聽人家說被告那邊可以簽六合彩，我想去向被告買煙兼
      簽牌，但被告說她沒有在簽賭了，所以我就只有向被告買
      煙，我不知道為何被告說現在沒有在簽注了云云，然其說
      詞前後反覆，所言已難盡信，且其於本院審理時既證稱其
      認識字，且有看完警詢筆錄內容後才簽名等語（本院卷第
      36頁反面），倘在製作警詢筆錄時有說錯或記錯等情形，
      按理應於簽名前對警表示異議，至遲亦應於其後檢察事務
      官詢問時立即提出異議，然其於檢察官詢問時卻仍陳稱警
      詢筆錄實在（偵字卷第30頁），足見其亦未堅決否認警詢
      筆錄所載各項事實，復參以證人乙○○同為本案原審被告
      ，與被告間有共同之利害關係，且其接受員警詢問時距離
      案發時間最近，記憶當亦最為清晰，亦較無機會權衡自身
      或與被告間之利害關係，抑或受到其他外力干擾而影響其
      陳述內容之情形，益徵其嗣後於檢察事務官詢問時、偵查
      時及本院審理時翻異前詞所言均係迴護被告之詞，尚難遽
      信為真，自難僅因其曾表明伊沒有拿200 元給被告等語，
      遽認被告辯稱：伊當日沒有收受乙○○所交付之200 元云
      云屬實。另查證人丙○○既已具結證稱：「我當時在製作
      扣押物品目錄表時，並沒有把剛才的200 元跟小皮包的錢
      分開來，所以在小皮包內查到的錢應該是扣除200 元後的
      7,060 元」等語（本院卷第34頁）明確，復查無具體事證
      證明被告皮包內原即置有7,260 元，而非7,060 元，自難
      僅被告空言辯稱：現場查獲的7,260 元是伊女兒託伊賣化
      妝品的錢云云，即遽予推翻證人丙○○前揭證詞，故被告
      此項所辯，諒係卸責之詞，不足採信。
    (四)被告於本院準備期日時雖辯稱：正當伊與乙○○一人拿著
      粉紅色簽單的一邊時，丙○○警員就進來，乙○○見狀就
      放開簽單，伊一時緊張，就把簽單撕掉後丟在地上云云（
      本院卷第21頁），然於本院審理時則改稱：該粉紅色簽單
      是伊與乙○○搶的時候撕破的云云（本院卷第37頁反面）
      ，所言前後即有不一，倘若被告確無接受乙○○下注之意
      ，且已明確向乙○○表示沒有在接受六合彩簽賭下注，按
      理應該不會收受乙○○所帶來的2 張粉紅色簽單，且當員
      警出現時，亦僅需將該粉紅色簽單退還乙○○抑或任其掉
      落於地並撇清關係即可，然依其準備期日所言，卻一反常
      態，非但取下該粉紅色簽單，還更進一步將該簽單撕成兩
      半後丟在地上，顯係欲蓋彌彰之反常舉動。另衡諸常情，
      一般人遇警登門查案時，若已意識其所持之物為員警查察
      之標的，多半相互推卸，罕有互相爭搶之情形，故被告前
      揭於審理時所為辯詞，亦顯常理相悖，均難遽信。次觀扣
      案之白色簽單3 張及帳冊1 本，其中白色簽單載有「4 星
      中30萬元」「4 星不收」「48坐0 、1 車」，而帳冊亦載
      有「38車×0 、1 」「38車×0 、2 」等顯屬六合彩簽賭
      用語之文字，倘若被告確實完全不識字，亦不知該紙條是
      何人給伊及其用途為何，豈會與帳冊（被告於審理時自稱
      該帳冊乃他人向伊買香菸、檳榔欠錢的帳冊，顯屬證明債
      權存在之重要文件）夾在一起後置入裝有大量現金之皮包
      內特別保存？況且被告雖稱：該帳冊乃他人向伊買香菸、
      檳榔欠錢的帳冊云云，但對該帳冊內記載「38車×0 、1
      」「38車×0 、2 」等語究係何意，卻均答稱不知（本院
      卷第38頁），日後又將如何持該帳冊向賒帳者催討欠款？
      凡此種種均與常理明顯違背，益證被告前揭所辯，均無可
      採。
    (五)另查實務上於破獲六合彩簽注站時，固常見一併查獲傳真
      機，該傳真機固然可以作為證明被告有無接受六合彩簽注
      之證據方法之一，但仍無法僅以有無查獲傳真機來判斷被
      告有無經營六合彩簽注站，仍須參酌其他事證始得證明。
      亦即，有無查獲傳真機僅係判斷被告有無接受六合彩簽注
      之證據方法之一，尚難僅因並未查獲傳真機，即謂被告必
      然沒有接受六合彩簽注之事實，故被告辯稱：本案並未扣
      得一般六合彩簽注站常見之傳真機，無法證明伊係六合彩
      組頭云云，仍無可採。
三、綜上所述，上訴人所執前揭上訴理由，指摘原審判決不當，
    求予撤銷改判，均無理由，其上訴應予駁回。
據上論斷，應依刑事訴訟法第455 條之1 第1 項、第3 項、第36
8 條、第373 條，判決如主文。
本案經檢察官林慈雁到庭執行職務。
中    華    民    國    99    年    4     月    15    日
                  刑事第十三庭  審判長法  官  王士珮
                                      法  官  方鴻愷
                                      法  官  楊明佳
以上正本證明與原本無異。
不得上訴。
                                      書記官  林金良
中    華    民    國    99    年    4     月    15    日

司法院資訊處製作；財團法人民間司法改革基金會備份。
